【裁判字號】    97,上訴,3916
【裁判日期】    970908
【裁判案由】    偽造文書等
【裁判全文】
臺灣高等法院刑事判決                97年度上訴字第3916號
上  訴  人
即  被  告  甲○○
                    3樓
上列上訴人因偽造文書等案件，不服臺灣臺北地方法院九十七年
度訴字第一０七號，中華民國九十七年七月二十五日第一審協商
判決（起訴案號：臺灣臺北地方法院檢察署九十六年度偵字第一
九０五三號），提起上訴，本院判決如下：
    主  文
上訴駁回。
    理  由
按刑事訴訟法第七編之一「認罪協商」制度，係經刑事訴訟程序
之當事人（檢察官及被告）達成被告認罪、願受科刑之範圍或願
意接受緩刑之宣告之「犯罪協商」合意，而由檢察官依被告之表
示向法院求刑或請求為緩刑之宣告。是法院依其於協商合意範圍
內所為宣告緩刑、二年以下有期徒刑、拘役或罰金之科刑判決，
被告及檢察官自應受其拘束，依刑事訴訟法第四百五十五條之十
第一項前段之規定，不得上訴，此為認罪協商拘束力之一。但有
同法第四百五十五條之四第一項第一款、第二款、第四款、第六
款、第七款所定情形之一，或協商判決違反同條第二項之規定者
，則不在此限，仍得上訴。此觀同法第四百五十五條之十第一項
但書之規定甚明。依此規定，當事人雙方既已為認罪之合意於前
，法院亦經認其並無不合而為協商判決，自無許其再就有罪與否
為爭執而提起上訴之理。又第二審法院認為上訴有刑事訴訟法第
三百六十二條前段所定上訴不合法律上之程式或法律上不應准許
或其上訴權已經喪失之情形者，應以判決駁回之；協商判決之上
訴，除本編有特別規定外，準用第三編第一章及第二章之規定。
亦為同法第三百六十七條前段、第四百五十五條之十一第一項所
明定。本件上訴人即被告甲○○所犯竊盜二罪、行使偽造私文書
（特種文書、詐欺）二罪等部分，於原審法院民國九十七年七月
十一日行準備程序、訊問時坦承不諱，檢察官乃於同日聲請原審
法院同意於審判外進行協商程序，同日檢察官與上訴人達成合意
，上訴人並表示同意檢察官之求刑刑度，復陳稱其係出於自由意
志達成協商合意屬實。原審法院並依法當庭告知上訴人認罪之罪
名，及「一、如適用協商程序判決，上訴人喪失受法院依通常程
序公開審判、保持緘默、與證人對質或詰問證人之權利。二、法
院如依協商程序合意而為判決時，除有刑事訴訟法第四百五十五
條之四第一項第一款、第二款、第四款、第六款、第七款所定情
形之一者，不得上訴」等旨，並經上訴人表示充分了解原審法院
所告知之事項，均據上訴人於筆錄內簽名確認無訛。是上訴人確
實基於內心自由意思當庭表示同意認罪協商，至堪認定。原審法
院依協商合意範圍內，判處上訴人如原判決主文所示之罪刑，核
無違誤。上訴意旨泛指其協商當時罹患感冒、發燒，意識不是很
清楚，遭法官威嚇，並否認有行使偽造私文書犯行等語。惟按檢
察官聲請法院改依協商程序而為判決，係以其審判外進行之協商
已經當事人雙方（檢察官、被告）合意且被告認罪為前提，是上
訴人所指其協商遭法官威嚇云云，已嫌無稽，復對行使偽造私文
書部分有罪與否為爭執，暨其他上訴所指各情，經核均難認與前
揭得上訴之規定相符。其上訴為違背法律上之程式，應予駁回，
並不經言詞辯論為之。
據上論斷，應依刑事訴訟法第四百五十五條之十一第一項、第三
百六十七條前段、第三百七十二條，判決如主文。
中    華    民    國    97    年    9     月    8     日
            刑事第十九庭  審判長法  官  黃金富
                                法  官  魏新國
                                法  官  吳  燦
以上正本證明與原本無異。
行使偽造私文書部分如不服本判決，應於收受送達後十日內向本
院提出上訴書狀，其未敘述上訴之理由者並得於提起上訴後十日
內向本院補提理由書（均須按他造當事人之人數附繕本）。
竊盜部分不得上訴。
                                書記官  陳靜姿
中    華    民    國    97    年    9     月    9     日


司法院資訊處製作；財團法人民間司法改革基金會備份。
